【裁判字號】    99,交易,120
【裁判日期】    991130
【裁判案由】    過失傷害
【裁判全文】
臺灣基隆地方法院刑事判決             99年度交易字第120號
公  訴  人  臺灣基隆地方法院檢察署檢察官
被      告  施素美
上列被告因過失傷害案件，經檢察官聲請以簡易判決處刑（99年
度偵字第3971號），本院認為不宜，改依通常程序進行審理，並
判決如下：
    主  文
本件公訴不受理。
    理  由
一、公訴即原聲請簡易判決處刑意旨詳如聲請書（即附件）之所
    載。
二、按告訴乃論之罪，告訴人於第一審辯論終結前得撤回告訴；
    又告訴經撤回者，應諭知不受理之判決，刑事訴訟法第二百
    三十八條第一項、第三百零三條第三款分別定有明文。
三、查本案被告施素美被訴過失傷害案件，檢察官認係觸犯刑法
    第二百八十四條第一項之過失傷害罪嫌，依同法第二百八十
    七條前段規定，須告訴乃論。茲因告訴人張鄭笑業已撤回本
    案告訴（參見本院99年度基交簡字第492 號卷附之民國99年
    11月29日訊問筆錄暨撤回告訴聲請狀），按諸首開說明，本
    件即應依刑事訴訟法第三百零三條第三款規定，為不受理判
    決之諭知；又本案既因告訴人撤回告訴，而查有刑事訴訟法
    第四百五十一條之一第四項但書所列不宜逕以簡易判決處刑
    之事由，爰職權改依通常程序進行審理，並不經言詞辯論，
    逕為諭知不受理之判決。
據上論斷，應依刑事訴訟法第四百五十二條、第二百八十四條之
一、第三百零三條第三款、第三百零七條，判決如主文。
中    華    民    國    99    年    11    月    30    日
                  交通法庭法  官    王慧惠
以上正本證明與原本無異。
如不服本判決應於收受送達後10日內向本院提出上訴書狀，並應
敘述具體理由；其未敘述上訴理由者，應於上訴期間屆滿後20日
內向本院補提理由書(均須按他造當事人之人數附繕本)「切勿逕
送上級法院」。
中    華    民    國    99    年    11    月    30    日
                          書記官    王一芳
附件：
臺灣基隆地方法院檢察署檢察官聲請簡易判決處刑書
                                      99年度偵字第3971號
    被      告  施素美  女  54歲（民國○○年○月○○日生）
                        住基隆市○○區○○路116巷92號
                        國民身分證統一編號：Ｚ000000000號
上列被告因過失傷害案件，業經偵查終結，認為宜以簡易判決處
刑，茲敘述犯罪事實及證據並所犯法條如下：
        犯罪事實
一、施素美於民國99年6 月28日晚上6 時10分許，駕駛車牌號碼
    號2729-DW 自用小客車，由基隆市○○路往文化路方向行駛
    ，行經基隆市○○區○○路270 號前時，應注意能注意而不
    注意，超車未保持安全間隔，從後擦撞同向騎乘車牌號碼
    AC5-981 號重型機車之張鄭笑，造成張鄭笑人車倒地，致張
    鄭笑受有左手橈骨閉鎖性骨折、上唇撕裂傷、左臉擦傷併挫
    傷、左膝挫傷併擦傷及瘀腫等傷害。
二、案經張鄭笑訴由基隆市警察局第四分局報告偵辦。
        證據並所犯法條
一、訊據被告張鄭笑固不否認於上揭時地肇事，惟辯稱：是張鄭
    笑自己跌倒的，因為伊未聽到擦撞聲云云。經查，上揭犯罪
    事實業據被害人張鄭笑指訴綦詳，並有診斷證明書乙紙、道
    路交通事故調查報告表（一）（二）、道路交通事故現場圖
    、照片13張等在卷可資佐證。本件車禍送臺灣省基宜區車輛
    行車事故鑑定委員會鑑定，認為被告駕駛自小客車，行經分
    向限制線路段，超車未保持安全間隔，為肇事原因；張鄭笑
    騎乘重機車，從後被擦撞，無肇事因素，有該委員會99年10
    月21日基宜鑑字第0995002311號函暨所附鑑定意見書1 份附
    卷可稽。被告所辯顯係事後卸責之詞，不足採信。被告駕車
    過失之行為，與被害人之傷害間，具有相當因果關係，其犯
    嫌應堪認定。
二、核被告所為，係犯刑法第284 條第1 項之過失傷害罪嫌。
三、依刑事訴訟法第451 條第1 項聲請逕以簡易判決處刑。
    此  致
臺灣基隆地方法院基隆簡易庭
中    華    民    國    99    年    10    月    29    日
                              檢察官  何  治  蕙
本件正本證明與原本無異
中    華    民    國    99    年    11    月    3     日
                              書記官  陳  亭  屹
附錄本案所犯法條全文：
中華民國刑法第284條第1項
因過失傷害人者，處 6 月以下有期徒刑、拘役或 5 百元以下罰
金，致重傷者，處 1 年以下有期徒刑、拘役或 5 百元以下罰金
。
附記事項：本件係依刑事訴訟法簡易程式辦理，法院簡易庭得不
傳喚被告、輔佐人、告訴人、告發人等出庭即以簡易判決處刑；
被告、被害人、告訴人等對告訴乃論案件如已達成民事和解而要
撤回告訴或對非告訴乃論案件認有受傳喚到庭陳述意見之必要時
，請即另以書狀向簡易法庭陳述或請求傳訊。

司法院資訊處製作；財團法人民間司法改革基金會備份。
